【裁判字號】    97,交聲,1447
【裁判日期】    970806
【裁判案由】    聲明異議
【裁判全文】
臺灣高雄地方法院刑事裁定            97年度交聲字第1447號
原處分機關  高雄市政府交通局
異  議  人  甲○○
上列受處分人因聲明異議案件，對於高雄市政府交通局民國97年
6 月5 日所為之處分（原處分：高市府交裁字第32-BC0000000號
），聲明異議，本院裁定如下：
    主  文
異議駁回。
    理  由
一、聲明異議意旨略以：受處分人即異議人甲○○於民國97年3
    月15日23時26分許，駕駛車牌號碼2098-GQ 號自用小客車，
    行經設有燈光號誌管制之高雄市○○路及忠孝路路口時，因
    禮讓後面車右轉，所以越線往左滑行，當時車子仍在五福路
    之車道之內，並未穿越路口至銜接路段，而有闖越紅燈之行
    為。至多僅成立道路交通管理處罰條例第60條第2 項第3 款
    不遵守道路交通標誌、標線、號誌之指示者。且行政機關對
    於相同之案件應為相同之處理，始符合平等原則，異議人之
    有人相同之違規情形，僅依道路交通管理處罰條例第60條第
    2 項第3 款處罰鍰新臺幣（下同）900 元，本件在相同違規
    情形下，原處分機關卻依同條例第53條第1 項處罰鍰2700元
    ，不甚合理。異議人為此不服原處分，爰提起本件異議，請
    求撤銷原處分。
二、按汽車駕駛人，行經有燈光號誌管制之交岔路口闖紅燈者，
    處新臺幣1800元以上5400元以下罰鍰，並記違規點數3 點，
    道路交通管理處罰條例第53條第1 項及第63條第1 項第3 款
    定有明文。又按汽車駕駛人在無箭頭導向燈號狀況下，紅燈
    左轉或右轉，均以闖紅燈論處，復經司法院 (70) 院台廳字
    第03613 號解釋在案。
三、經查：
  (一)本件異議人確有於97年3 月15日23時26分許，駕駛車牌號碼
    2098-GQ 號自用小客車，行經設有燈光號誌管制之高雄市○
    ○路及忠孝路路口，遭該路口之「固定式闖紅燈暨測速照相
    機」拍下行車狀況等情，有該路口「固定式闖紅燈暨測速照
    相機」拍攝照片2 張、舉發違反道路交通管理事件通知單及
    違反道路交通管理事件裁決書各1 份在卷可稽，且為異議人
    所不否認，應堪信為真實。
  (二)依上開卷附照片(一)所示，異議人之車輛係於97年3 月15日
    23時26分36秒即該路口前方交通號誌紅燈業已亮啟14.92 秒
    時始駛至該路口之停止線位置上，當時異議人之車身已超越
    停止線，左後車輪壓在停止線上，車向左傾斜，橫於停止線
    及斑馬線之間，且車頭尚未超過斑馬線。再依卷附照片(二)所
    示，異議人上開車輛於同日時26分37秒即路口交通號誌紅燈
    業亮啟15.93 秒時，已駛離停止線，而欲進入該路口左轉，
    故異議人上揭車輛，顯係在紅燈亮啟後猶超越停止線且繼續
    前進駛越路口無訛。況查警方舉發各種交通違規行為，各有
    其不同之執行方法，就闖越紅燈而言，苟輔以科學工具，而
    能提出可供院檢視審核之證據，實難僅憑異議人單方之說詞
    ，遽予推翻前開可供憑信之客觀證據。以本件而言，異議人
    之上開違規事實，有上開照片等為證，已足資判斷異議人之
    違規行為。
  (二)至異議人另抗辯稱：本件應僅依道路交通管理處罰條例第60
    條第2 項第3 款處罰等語。惟按車輛面對圓形紅燈表示禁止
    通行，不得超越停止線或進入路口，道路交通標誌標線號誌
    設置規則第206 條第1 項第5 款第1 目定有明文。又按「苟
    異議人並非因煞車不及而超越停止線，則異議人之行為已非
    單純違反道路交通標誌標線號誌設置規則第206 條第1 項第
    5 款第1 目之規定，原裁定未予詳查，逕以異議人雖有超越
    停止線但並無闖紅燈之行為，而撤銷原處分機關所為之處分
    ，改依道路交通管理處罰條例第60條第2 項第3 款規定，裁
    處異議人罰鍰9 百元，並依同條例第63條第1 項第1 款規定
    記違規點數一點，難謂無可議之處，從而本件抗告為有理由
    ，應由本院撤銷原裁定，發回原法院另為適法之裁定。」最
    高法院93年度交抗字第160 號裁判著有意旨可供參照。本件
    ，依異議人聲明異議意旨及上開卷附照片所示，異議人於上
    開路口顯非因煞車不及而超越停止線，故異議人之行為已非
    單純違反道路交通標誌標線號誌設置規則第206 條第1 項第
    5 款第1 目之規定，而應以闖紅燈論處，復有司法院 (70)
    院台廳字第03613 號解釋可供參酌。異議人之行為既應以闖
    紅燈論處，則異議人上開所辯本件應僅依道路交通管理處罰
    條例第60條第2 項第3 款處罰等語，即無理由，而無可採。
四、綜上所述，本件異議人於上述時、地，駕駛自用小客車行經
    有燈光號誌管制之交岔路口闖紅燈之違規事實既可認定，則
    原處分機關即高雄市政府交通局據此並引用道路交通管理處
    罰條例第53條第1 項規定，裁處異議人罰鍰新臺幣2700 元
    ，於法尚無不合。異議人任意指摘原裁決處分有所不當，經
    核並無理由，應予駁回。
五、據上論斷，應依道路交通案件處理辦法第19條，裁定如主文
    。
中    華    民    國    97    年    8     月    6     日
                  刑事第十二庭  法  官  張  震
以上正本證明與原本無異。
如不服本裁定應於送達後5日內向本院提出抗告狀。
中    華    民    國    97    年    8     月    11    日
                                書記官  鄒秀珍


司法院資訊處製作；財團法人民間司法改革基金會備份。
